臺灣屏東地方法院刑事判決
111年度易字第12號
公  訴  人  臺灣屏東地方檢察署檢察官
被      告  謝坤文


                   （現另案羈押於法務部矯正署屏東看守   
                     所）
上列被告因竊盜案件，經檢察官提起公訴（110 年度偵字第1071
4 、10718 、10863 、10913 、11083 、11411 、11413 號），
被告於準備程序中就被訴事實為有罪之陳述，經本院告知簡式審
判程序之旨，並聽取被告與檢察官之意見後，裁定進行簡式審判
程序審理，判決如下：
    主  文
壬○○犯如附表所示之罪，各處如附表主文欄所示之刑及沒收。
如附表編號二至七所示之罪，應執行有期徒刑壹年，如易科罰金
，以新臺幣壹仟元折算壹日。
    事  實
一、壬○○基於為自己不法所有之竊盜犯意，分別於如附表所示
    之時間、地點，各以如附表所載之方式，竊取各該附表所示
    之財物得手。
二、案經台灣電力股份有限公司訴由屏東縣政府警察局屏東分局
    ，及丙○○、庚○○訴由屏東縣政府警察局內埔分局報告臺
    灣屏東地方檢察署檢察官偵查起訴。
    理  由
一、本件被告壬○○所犯係死刑、無期徒刑、最輕本刑為3 年以
    上有期徒刑以外之罪，其於準備程序中就前揭被訴事實為有
    罪之陳述，經法官告知簡式審判程序之旨，並聽取其與公訴
    人之意見後，本院認為適宜進行簡式審判程序，合先敘明。
二、上揭犯罪事實，業據被告於本院審理中均坦承不諱，經核分
    別與證人即告訴人台灣電力股份有限公司（下稱台電公司）
    之告訴代理人己○○、證人即告訴人丙○○、庚○○、證人
    即被害人乙○○、戊○○、丹迪（甲○○○○○○○     ）、丁○、辛○○於警詢中、證人蔡仙龍於警詢及偵訊中、證人陳名宣於警
    詢中之證述情節相符。此外，復有如附表證據欄所示之證據
    在卷可稽，足認被告前揭自白均與事實相符，洵堪採為論罪
    科刑之依據。從而，本案事證明確，被告犯行均堪認定，均
    應依法論科。
三、論罪科刑
  ㈠按刑法第321 條第1 項第3 款之攜帶兇器竊盜罪，以行為人
    攜帶兇器竊盜為其加重條件，此所謂兇器，其種類並無限制
    ，凡客觀上足對人之生命、身體、安全構成威脅，具有危險
    性之兇器均屬之，且祇須行竊時攜帶此種具有危險性之兇器
    為已足，不以攜帶之初有行兇之意圖為必要（最高法院79年
    台上字第5253號判例意旨參照）。被告為本案附表編號1 所
    示犯行時，使用之剪刀，係金屬材質，質地甚為堅硬，客觀
    上足對人之生命、身體安全構成威脅，具有危險性，自屬兇
    器無訛。
  ㈡是核被告如附表編號1 所為，係犯刑法第321 條第1 項第3
    款之攜帶兇器竊盜罪；如附表編號2 至7 所為，均係犯刑法
    第320 條第1 項之竊盜罪。再被告所犯上開7 罪間，犯意各
    別，行為互殊，應予分論併罰。
  ㈢爰審酌被告正值壯年，卻不思以己身之力循正當途徑獲取所
    需，竟率爾竊取如附表所示之告訴人及被害人等之財物，欠
    缺對他人財產權之尊重，進而造成社會不安，所為均屬不應
    該。另考量被告坦承犯行之犯後態度，已與附表編號1 之告
    訴人即台電公司達成和解（見卷附本院和解筆錄），及其犯
    罪所造成告訴人及被害人等財產損失之程度，另兼衡被告之
    前科素行及其自陳為國中肄業之智識程度，入監前為初鹿鮮
    乳業務，每月收入約新臺幣（下同）2 萬多元，未婚，無子
    女之生活經濟狀況等一切情狀，就其所犯分別量處如附表主
    文欄所示之刑，並就如附表編號2至7所示之罪，均諭知易科
    罰金之折算標準，及定其應執行之刑，暨諭知易科罰金之折
    算標準。
四、沒收部分
  ㈠被告為附表編號1 犯行所使用之剪刀1 支，係被告所有且供
    本件犯罪所用之物，業據被告供承於卷，被告於本院審理時
    陳稱已丟棄，而未扣案，亦非違禁物，價值亦非鉅大，認對
    之宣告沒收尚乏刑法上重要性，為免將來執行困難，爰不予
    宣告沒收或追徵，併予敘明。
  ㈡次按犯罪所得，屬於犯罪行為人者，沒收之；於全部或一部
    不能沒收或不宜執行沒收時，追徵其價額；犯罪所得已實際
    合法發還被害人者，不予宣告沒收或追徵；宣告前2 條之沒
    收或追徵，有過苛之虞、欠缺刑法上之重要性、犯罪所得價
    值低微，或為維持受宣告人生活條件之必要者，得不宣告或
    酌減之，刑法第38之1 條第1 項前段、第3 項、第5 項、第
    38之2 條第2 項分別定有明文。經查，被告分別竊得如附表
    編號1 之抽水馬達電線（約80公尺）、編號2 之車牌號碼00
    0-000 輕型機車1 輛及鑰匙1支，及附表編號5 之藍色斜背
    包1 個、OPPO廠牌手機2 支、兒童智慧錶1 支、充電器、充
    電線、樟芝益1 瓶及現金800 元，雖均未扣案，惟均係其本
    案犯罪所得，且均未實際合法發還被害人乙○○、戊○○、丁○
    ，均應依刑法第38條之1 第1 項前段之規定，分別於所犯罪
    項下宣告沒收之，如全部或一部不能沒收或不宜執行沒收時
    ，依同條第3 項追徵其價額。另被告分別竊得如附表編號3 
    至4 、6 至7 之車輛，分別經查扣後，已經告訴人及被害人
    等領回，有各該贓物認領保管單附卷可稽。足認該等犯罪所
    得已實際合法發還被害人，依刑法第38條之1 第5 項規定，
    不予宣告沒收。再被告所竊得如附表編號1 所示之低壓線（
    約192.5 公尺）及接戶線（約49公尺），雖均屬被告之犯罪
    所得，惟已與告訴人達成和解，有如前述，並有本院和解筆
    錄附卷可參，倘本院再對被告諭知此部分沒收或追徵其犯罪
    所得，實有過苛之虞，從而，就此部分犯罪所得，爰依刑法
    第38條之2 第2 項規定，不予宣告沒收或追徵。
據上論斷，應依刑事訴訟法第273條之1第1項、第299條第1項前
段，判決如主文。
本案經檢察官盧惠珍提起公訴，檢察官曾馨儀到庭執行職務。
中　　華　　民　　國　 111　　年　　2 　　月　　15　　日
                  刑事第六庭    法  官  蕭筠蓉
以上正本證明與原本無異。
如不服本判決應於收受判決後20日內向本院提出上訴書狀，並
應敘述具體理由；其未敘述上訴理由者，應於上訴期間屆滿後
20日內向本院補提理由書（均須按他造當事人之人數附繕本）
「切勿逕送上級法院」。
中　　華　　民　　國　 111　　年　　2 　　月　　16　　日
                                書記官  林依靜
附錄本判決論罪科刑法條
刑法第320條第1項：
意圖為自己或第三人不法之所有，而竊取他人之動產者，為竊盜
罪，處5 年以下有期徒刑、拘役或50萬元以下罰金。
刑法第321條第1項第3款：
犯前條第1 項、第2 項之罪而有下列情形之一者，處6 月以上5
年以下有期徒刑，得併科50萬元以下罰金：
三、攜帶兇器而犯之。

附表：
編號    犯罪時間        犯罪地點        行竊方式                                   證據欄                                         主文             （宣告罪刑及沒收） 1                                                             110 年9月29日0時40分許                                                                                                                        屏東縣○○市○○段000 地號土地                                                                                                                  壬○○於左列時間，持其所有客觀上足以對於人之生命、身體及安全構成威脅，可供兇器使用之未扣案剪刀1 支，前往左列地點後，竊得由台電公司裝設於左列地點，交由該公司配電裝修人員己○○所管理之低壓線（約192.5 公尺）、接戶線（約49公尺）及被害人即地主乙○○所有之抽水馬達電線（約80公尺），得手後即駕駛其向不知情之友人蔡仙龍（涉嫌竊盜罪部分，另經檢察官為不起訴處分）所借得車牌號碼000-0000號重型機車離去。                                               ㈠偵查報告（屏警分偵字第 &ZZZZ; 00000000000號卷第2     頁）                  ㈡指認犯罪嫌疑人記錄表    （屏警分偵字第00000000   800號卷第16至18頁）  ㈢車輛詳細資料報表（屏警   分偵字第00000000800 號   卷第29頁）            ㈣電力（訊）線路失竊現場   調查報告表、刑事案件報   案證明刑事申請書（屏警   分偵字第00000000800 號   卷第30至33頁）       ㈤蒐證照片（屏警分偵字第 &ZZZZ; 00000000000 號卷第36至   40頁）                ㈥監視器影像擷取畫面（屏   警分偵字第00000000800   號卷第41至45頁） 壬○○犯攜帶兇器竊盜罪，處有期徒刑捌月。未扣案之抽水馬達電線（約八十公尺）沒收，如全部或一部不能沒收或不宜執行沒收時，追徵其價額。                                                                                                                                                                                                                          2                                                                               110 年10月4 日15時前某時許                                                                                                                                                                屏東縣屏東市廣興111 號前                                                                                                                                                                  壬○○於左列時間，見戊○○所有車牌號碼000-000 號輕型機車停放於左列地點，鑰匙未拔且無人在場看管，以將鑰匙發動機車之方式，竊取該機車，得手後旋即騎乘該機車離開。 ㈠偵查報告（屏警分偵字第 &ZZZZ; 00000000000 號卷第2 頁   及其背面）           ㈡屏東縣政府警察局屏東分   局崇蘭派出所受理各類案   件紀錄表（屏警分偵字第 &ZZZZ; 00000000000 號卷第8）   ㈢屏東縣政府警察局屏東分   局崇蘭派出所受（處）理   案件證明單（屏警分偵字   第00000000000 號卷第9    頁）              ④ ㈣車輛詳細資料報表（屏警   分偵字第11034377100號   卷第16頁）           ㈤蒐證照片（屏警分偵字第 &ZZZZ; 00000000000號卷第17   頁）                   ㈥監視器影像擷取畫面（屏   警分偵字第11034377100    號卷第18至20頁）      ㈦臺灣屏東地方檢察署110   年12月14日公務電話紀錄   表（110 年度偵字第1091   3 號卷第43頁） 壬○○犯竊盜罪，處有期徒刑參月，如易科罰金，以新臺幣壹仟元折算壹日。未扣案之車牌號碼○○○-000號輕型機車壹輛及鑰匙壹支均沒收，如全部或一部不能沒收或不宜執行沒收時，追徵其價額。 3                                                          110 年10月7 日5時30分前某時許                                                                                                           屏東縣○○鄉○○路00號                                                                                                                  壬○○於左列時間，見丹迪（甲○ ○○○ ○○○        ）所有之電動摩托車1 輛停放於左列地點，鑰匙未拔且無人在場看管，以將鑰匙插入鑰匙孔發動該車輛之方式，竊取該電動摩托車，得手後旋即騎乘該機車離開，並於110 年10月22日22時26分許，將之停放於屏東縣○○市○○路000 號由陳名宣擔任店長管理之「跳蚤本舖」屏東民族店前，嗣經警循線查獲，並將該機車交由丹迪領回。                                                                           ㈠偵查報告（內警偵字第11 &ZZZZ; 000000000號卷第1頁）② ㈡屏東縣政府警察局內埔分   局扣押筆錄、扣押物品目   錄表、扣押物品清單（內   警偵字第11032286400號   卷第17至20頁）        ㈢贓物認領保管單（內警偵   字第11032286400號卷第2   1頁）               ④ ㈣指認犯罪嫌疑人記錄表   （內警偵字第11032286400   號卷第22至24頁）      ㈤監視器影像擷取畫面（內   警偵字第11032286400號   卷第25至28頁）        ㈥蒐證照片（內警偵字第11 &ZZZZ; 000000000號卷第29至30    頁）                  壬○○犯竊盜罪，處有期徒刑參月，如易科罰金，以新臺幣壹仟元折算壹日。   4                                              110 年10月7 日7時許  屏東縣○○鄉○○路000 號旁空地 壬○○於左列時間，見丙○○所有之捷安特藍色公路腳踏車1 輛停放於左列地點，而無人在場看管，以徒手之方式竊取該腳踏車，得手後旋即騎該車離開（已由丙○○領回）。  ㈠偵查報告（內警偵字第11 &ZZZZ; 000000000 號卷第3頁） ㈡屏東縣政府警察局內埔分   局扣押筆錄、扣押物品目   錄表、扣押物品收據、扣   押物品清單（內警偵字第 &ZZZZ; 00000000000號卷第33至4   7頁、110年度偵字第1071   4 號卷第35、55頁） ③ ㈢贓物認領保管單（內警偵   字第11032158200號卷第4   9頁） ㈣蒐證照片（內警偵字第11 &ZZZZ; 000000000 號卷第51、63   至71頁）              ㈤監視器影像擷取畫面（內   警偵字第11032158200號   卷第53至61頁）        ㈥內政部警政署刑事警察局   110年11月25日刑生字第1 &ZZZZ; 000000000號鑑定書（110   年度偵字第10714號卷第3   9至42頁 壬○○犯竊盜罪，處有期徒刑貳月，如易科罰金，以新臺幣壹仟元折算壹日。 5                                                          110 年10月17日8時31分許                                                                                                                 屏東縣○○鄉○○村○○路0 ○0 號對面公園內                                                                                                 壬○○於左列時間，見丁○所有之藍色斜背包1 個（內有OPPO手機2 支、兒童智慧錶1 支、充電器、充電線、樟芝益1 瓶及現金800 元）吊掛在左列地點之樹枝上，且無人看管，遂以徒手之方式竊取該藍色斜背包及其內之物品，得手後旋即離開。                                                                                                                                                                                                 ㈠職務報告書（潮警偵字第 &ZZZZ; 00000000000號卷第5頁    ）                    ㈡監視器影像擷取畫面（潮   警偵字第11032264700號    卷第15至19頁）        ㈢屏東縣政府警察局潮州分   局竹田分駐所陳報單（潮   警偵字第11032264700號   卷第21頁）            ㈣屏東縣政府警察局潮州分   局竹田分駐所受（處）理   案件證明單（潮警偵字第 &ZZZZ; 00000000000號卷第23   頁）              ⑤ ㈤屏東縣政府警察局潮州分   局竹田分駐所受理各類案   件紀錄表（潮警偵字第11 &ZZZZ; 000000000號卷第25頁） 壬○○犯竊盜罪，處有期徒刑貳月，如易科罰金，以新臺幣壹仟元折算壹日。未扣案之犯罪所得現金新臺幣捌佰元、藍色斜背包壹個、OPPO廠牌手機貳支、兒童智慧錶壹支、充電器、充電線及樟芝益壹瓶均沒收，如全部或一部不能沒收或不宜執行沒收時，追徵其價額。 6                                                 110 年10月18日16時16分許                                                                                            屏東縣○○鄉○○路000 號前                                                                                          壬○○於左列時間，見庚○○所使用之車牌號碼000-0000號重型機車停放於左列地點，且無人在場看管，遂以徒手牽走機車之方式，竊取該機車，得手後旋即離開（已由庚○○領回）。                                                                                                                                                                                      ㈠偵查報告（內警偵字第11 &ZZZZ; 000000000號卷第3頁）② ㈡贓物認領保管單（內警偵   字第11032290600號卷第3   1頁）               ③ ㈢車輛詳細資料報表（內警   偵字第11032290600號卷   第33頁）              ㈣屏東縣政府警察局內埔分   局內埔派出所受（處）理   案件證明單（內警偵字第 &ZZZZ; 00000000000號卷第35   頁）                  ㈤監視器影像擷取畫面（內   警偵字第11032290600號   卷第37至45頁）        壬○○犯竊盜罪，處有期徒刑參月，如易科罰金，以新臺幣壹仟元折算壹日。 7                                                                            110 年10月23日21時55分許                                                                                                                                                           屏東縣○○市○○路000 ○0 號前                                                                                                                                                     壬○○於左列時間，見辛○○所有車牌號碼000-0000號重型機車停放於左列地點，鑰匙未拔且無人在場看管，以將鑰匙發動機車之方式，竊取該機車，得手後旋即騎乘該機車離開（已由辛○○領回）。                                                                                                                                                                                                                                                                                                                                                                       ㈠偵查報告（屏警分偵字第 &ZZZZ; 00000000000號卷第2頁及   其背面）           ② ㈡屏東縣政府警察局屏東分   局扣押筆錄、扣押物品目   錄表、扣押物品收據（屏   警分偵字第11034434200    號卷第12至13頁背面）  ㈢贓物認領保管單（屏警分   偵字第11034434200號卷    第14至15頁）          ㈣車輛詳細資料報表（屏警   分偵字第11034434200號   卷第16頁）            ㈤屏東縣政府警察局屏東分   局民族派出所受（處）理   案件證明單（屏警分偵字   第00000000000 號卷第17   頁）                  ㈥監視器影像擷取畫面（屏   警分偵字第11034434200    號卷第18至20頁）    ⑦ ㈦蒐證照片（屏警分偵字第 &ZZZZ; 00000000000號卷第21至2   2頁）                壬○○犯竊盜罪，處有期徒刑參月，如易科罰金，以新臺幣壹仟元折算壹日。